【裁判字號】    98,審訴,4648
【裁判日期】    980930
【裁判案由】    清償借款
【裁判全文】
臺灣臺北地方法院民事判決            98年度審訴字第4648號
原      告  新加坡商星展銀行股份有限公司
法定代理人  乙○○
訴訟代理人  丁○○
被      告  丙○○○
            甲○○
兼  上二人
訴訟代理人  陳久雄即久固企業工程行
上列當事人間請求清償借款事件，本院於民國98年9 月24日言詞
辯論終結，判決如下：
    主      文
被告應連帶給付原告新臺幣壹拾捌萬伍仟陸佰陸拾壹元，及自民
國九十七年四月二日起至清償日止，按年息百分之十計算之利息
，暨自民國九十七年四月二日起至清償日止，按上開利率百分之
二十計算之違約金。
被告應連帶給付原告新臺幣肆拾萬柒仟肆佰參拾壹元，及自民國
九十七年四月二日起至清償日止，按年息百分之九計算之利息，
暨自民國九十七年四月二日起至清償日止，按上開利率百分之二
十計算之違約金。
被告應連帶給付原告新臺幣玖萬伍仟玖佰柒拾肆元，及自民國九
十七年四月二日起至清償日止，按年息百分之八點五計算之利息
，暨自民國九十七年四月二日起至清償日止，按上開利率百分之
二十計算之違約金。
訴訟費用新臺幣柒仟肆佰玖拾元由被告連帶負擔。
    事實及理由
一本件依兩造所簽立之融資貸款契約書第陸條、放款借據第8 條
  約定，已合意本院為第一審管轄法院，本院自有管轄權，合先
  敘明。
二原告起訴主張：
  (一)伊依銀行法第58條、金融機構合併法第5 條、第16條及第18
    條規定，自民國97年5 月24日起概括承受寶華商業銀行股份
    有限公司（原名泛亞商業銀行股份有限公司，下稱寶華銀行
    ）之資產、負債及營業（不含保留資產及保留負債），是寶
    華銀行對被告之債權由伊概括承受，合先敘明。
  (二)被告陳久雄即久固企業工程行於93年3月9日邀同其餘被告為
    連帶保證人，向寶華銀行借款新臺幣（下同）5,000,000 元
    ，約定借款期間自93年3月10日起至96年3月10日止，利息按
    年息10% 固定計付，分36期平均攤還本息；如遲延還款，除
    仍按上開利率計息外，逾期在6個月內者按上開利率10%，逾
    期超過6個月者按上開利率20%計付違約金；另約定如不依約
    清償本金或利息者，債務視為全部到期。
  (三)被告陳久雄即久固企業工程行另於94年1 月17日邀同其餘被
    告為連帶保證人，向寶華銀行借款1,200,000 元，約定借款
    期間自94年1月18日起至97年1月18日止，利息按年息9%固定
    計付，分36期平均攤還本息；如遲延還款，除仍按上開利率
    計息外，逾期在6個月內者按上開利率10%，逾期超過6 個月
    者按上開利率20% 計付違約金；另約定如不依約清償本金或
    利息者，債務視為全部到期。
  (四)被告陳久雄即久固企業工程行復於94年2 月17日邀同其餘被
    告為連帶保證人，向寶華銀行借款2,000,000 元，約定借款
    期間自94年2月18日起至96年2月18日止，利息按年息8.5%固
    定計付，分24期平均攤還本息；如遲延還款，除仍按上開利
    率計息外，逾期在6個月內者按上開利率10%，逾期超過6 個
    月者按上開利率20% 計付違約金；另約定如不依約清償本金
    或利息者，債務視為全部到期。
  (五)詎被告陳久雄即久固企業工程行自97年4月2日起未依約還款
    ，已喪失期限利益，結欠本金185,661 元、407,431元、95,
    974 元暨利息及違約金未付。被告丙○○○、甲○○既為上
    開各筆借款之連帶保證人，自應負連帶清償責任，爰依被告
    與寶華銀行間之消費借貸契約及連帶保證契約，提起本件訴
    訟等語。聲明為：如主文第1至3項所示。
三原告主張之事實，業據提出與陳述相符之行政院金融監督管理
  委員會函、經濟部函、融資貸款契約書、放款借據暨約定書、
  催收款呆帳備查卡、往來明細查詢等件為證，復為到庭被告陳
  久雄所不爭執，堪認為真。從而，原告依據被告與寶華銀行間
  之消費借貸契約及連帶保證契約，訴請被告連帶給付如主文第
  1至3項所示之本息及違約金，即無不合，應予准許。
四訴訟費用負擔之依據：民事訴訟法第85條第2項。
中    華    民    國    98    年    9     月    30    日
                  民事第六庭    法  官  陳婷玉
以上正本係照原本作成
如對本判決上訴，須於判決送達後20日內向本院提出上訴狀
中    華    民    國    98    年    9     月    30    日
                                書記官  吳鸝稻


司法院資訊處製作；財團法人民間司法改革基金會備份。
